臺灣彰化地方法院民事裁定　100年度聲字第122號
聲　請　人　施棟梁
上列聲請人與相對人侯金龍、榮昌汽車租賃有限公司間聲請停止
執行事件，本院裁定如下：
    主  文
聲請駁回。
聲請程序費用由聲請人負擔。
    理  由
一、按有回復原狀之聲請，或提起再審或異議之訴，或對於和解
    為繼續審判之請求，或提起宣告調解無效之訴、撤銷調解之
    訴，或對於許可強制執行之裁定提起抗告時，法院因必要情
    形或依聲請定相當並確實擔保，得為停止強制執行之裁定，
    強制執行法第18條第2 項定有明文。所謂必要情形，由法院
    依職權裁量定之，法院為此決定，應就強制執行法第18條第
    2 項所列訴訟在法律上是否顯無理由，以及如不停止執行，
    將來是否難於回復執行前之狀態，及倘予停止執行，是否無
    法防止債務人或第三人濫行訴訟以拖延執行，致債權人之權
    利無法迅速實現等各種情形予以斟酌，以資平衡兼顧債務人
    、第三人及債權人之利益。非謂債務人或第三人以提起強制
    執行法第18條第2 項所列訴訟為由且聲明願供擔保而聲請停
    止強制執行程序時，法院須一律予以准許（最高法院99年度
    臺抗字第973 號民事裁定參照）。
二、聲請意旨略以：聲請人與相對人間執行異議事件，業經另行
    起訴在案，本件執行事件查封之財產一旦拍賣，勢難回復原
    狀，聲請人願供擔保，請准裁定本院99年度司執字第29861
    號及100 年度司執字第41435 號強制執行事件，於上開執行
    異議事件判決確立前停止執行等語。
三、經查，聲請人提起債務人異議之訴（本院以100 年度訴字第
    1026號），聲請撤銷本院上開強制執行事件之強制執行程序
    ，係主張其積欠聲請人之欠款已於民國98年4 月間還清，並
    以和解書約定不再對原告為民、刑事追償，聲請人之債權已
    不存在，自不得聲請強制執行等情。惟經本院審查結果，聲
    請人前已曾就本院99年度司執字第29861 號強制執行程序提
    起債務人異議之訴，經本院以100 年度員簡字第63號判決駁
    回確定，聲請人復以同一法律關係再提起債務人異議之訴，
    自屬違反一事不再理之原則，此部分業經本院以100 年度訴
    字第1026號裁定駁回在案。又本院100 年度司執字第41435
    號強制執行事件之執行名義為臺灣臺北地方法院99年度訴字
    第4559號所為宣告假執行之判決，宣告假執行之判決非屬強
    制執行法第14條第2 項所稱無確定判決同一效力之執行名義
    ，且臺灣臺北地方法院99年度訴字第4559號一案係於100 年
    3 月9 日言詞辯論終結，並於100 年4 月13日判決，本件聲
    請人所主張之異議事由亦發生於執行名義即上開宣告假執行
    之判決成立前，是其此部分主張亦顯與強制執行法第14條第
    1 、2 項規定相違，從而，聲請人所提此部分債務人異議之
    訴亦顯無理由，經本院以100 年度訴字第1026號判決駁回在
    案。揆諸上開說明，本件自無停止強制執行之必要，本件聲
    請為無理由，應予駁回。
三、依強制執行法第30條之1 、民事訴訟法第95條、第78條，裁
    定如主文。
中    華    民    國   100    年    12    月    16    日
                  民事第三庭  法      官  楊舒嵐
以上正本係照原本作成。
如不服本裁定，應於裁定送達後10日內，以書狀向本院提出抗告
，並繳納抗告費新臺幣1千元。
中    華    民    國   100    年    12    月    16    日
                              書  記  官  蕭雅馨